Minutes et répertoires du notaire Octave François TROUSSELLE, 15 février 1862 - 4 mars 1897 (étude XXII)
Archives nationales
Minutes et répertoires du notaire Octave François TROUSSELLE (étude XXII)
15 février 1862 - 4 mars 1897
MC/ET/XXII/430 - MC/ET/XXII/735, MC/RE/XXII/22 - MC/RE/XXII/27
Étude notariale XXII (Paris; 1769-....); Trousselle, Octave-François
306 boîtes de 8 à 15 cm 34,8 mètres linéaires
Archives nationales de France
Minutes et répertoires: la loi 2008-696 du 15 juillet 2008 relative aux archives a fixé à 75 ans à compter de la date de l'acte, ou à 25 ans à compter de la date du décès de l'intéressé si ce délai est plus bref, le délai de communication des minutes et répertoires des notaires; ce délai est porté à 100 ans à compter de la date de l'acte si le document se rapporte à un mineur (code du Patrimoine, articles L213-2, 4e d et 5e).
Autres documents de l'étude (dossiers de clients, comptabilité...): s'agissant d'archives privées, ces documents sont communicables selon les modalités fixées par le déposant ou le donateur.
Certains documents ne sont pas accessibles en raison de leur mauvais état de conservation.
Versements par l'étude en juillet 1972 pour les cotes 430 à 673; le 11 mars 2014 pour les cotes 674 à 735.
Avant le versement, conservé à l'étude XXII puis chez "Notaires Paris Services" au Perray-en-Yvelines.
néant
chronologique
Accès aux instruments de recherche de tous les notaires de l’étude XXII
Archives de l'étude XXII
- Minutes d'Octave François TROUSSELLE, 15 février 1862 - 4 mars 1897; MC/ET/XXII/430 - MC/ET/XXII/735
  - Minutes. 1862, 15 février - mars, 15 février - mars 1862; MC/ET/XXII/430
    Informations concernant le classement:
    Le niveau inférieur de description, quand il existe, correspond aux minutes d'actes. Toutes les minutes ne sont pas forcément décrites une à une. Les descriptions de ces minutes sont plus ou moins détaillées.
  - Minutes. 1862, avril - mai, avril - mai 1862; MC/ET/XXII/431
  - Minutes. 1862, juin - juillet, juin - juillet 1862; MC/ET/XXII/432
  - Minutes. 1862, août - septembre, août - septembre 1862; MC/ET/XXII/433
  - Minutes. 1862, octobre - décembre, octobre - décembre 1862; MC/ET/XXII/434
  - Minutes. 1863, janvier - février, janvier - février 1863; MC/ET/XXII/435
  - Minutes. 1863, mars - avril, mars - avril 1863; MC/ET/XXII/436
  - Minutes. 1863, mai - juin, mai - juin 1863; MC/ET/XXII/437
  - Minutes. 1863, juillet - août, juillet - août 1863; MC/ET/XXII/438
  - Succession Révilliod. 1863, 2 septembre, 2 septembre 1863-12 septembre 1863; MC/ET/XXII/439; registre
    - Délivrance de legs par Marie Reine Mollard, femme d'Auguste Antoine Bague, propriétaire, demeurant rue des Amandiers à Belleville, légataire universelle d'Alexandre Revilliod, son grand oncle, pour tenir deux écoles sur la commune de Contamine en Savoie (paroisse de la Sainte-Trinité, commune de Saint-Gervais diocèse d'Annecy)., 12 septembre 1863 - 19 octobre 1866; MC/ET/XXII/439
      Informations complémentaires:
      Actes à la suite jusqu'au 19 octobre 1866.
      Mention dans le répertoire du notaire coté:
      MC/RE/XXII/23
      Origine de l'information:
      Report des actes analysés à l'occasion de l'établissement des répertoires numériques dits 'états numérique' des liasses et registres de minutes. (base de données migrée: voir contexte dans le Plan d’orientation général - Notaires de Paris, guides thématiques du Minutier).
      Date de création de la notice: 2011
      délivrance de legs; Amandiers (rue des); Belleville (quartier); Les Contamines-Montjoie (Haute-Savoie); Mollard, Marie Reine; Bague, Auguste Antoine
  - Minutes. 1863, septembre - octobre, septembre - octobre 1863; MC/ET/XXII/440
    - Obligation par Jean-Baptiste Henri Durand-Brager, peintre de marine, et Marie Louise Rambal, sa femme, demeurant 71, rue d'Amsterdam, au profit d'Henri Julien Mailly, rentier, demeurant 2, rue des Dames, pour la somme principale de 9000 francs, remboursable par versements de 750 francs par trimestre, sans taux d'intérêt. Les contractants hypothèquent, pour sûreté de garantie, leur maison située 71, rue d'Amsterdam., 21 septembre 1863; MC/ET/XXII/440
      De l'image fixe à l'image animée (1820-1910), documents du Minutier central des notaires de Paris relatifs à l'histoire des photographes et de la photographie, par Marc Durand, Paris, Archives nationales, 2015, notice n° 1742 (version dématérialisée de l'instrument de recherche, les notices biographiques et compléments de descriptions d'actes ne se trouvent que sur la version papier de l'ouvrage, voir contexte dans le Plan d’orientation général - Notaires de Paris, guides thématiques du Minutier).
      Date de création de la notice: 2010
      Amsterdam (rue d'); Dames (rue des); Durand-Brager, Jean-Baptiste Henri; Rambal, Marie Louise; Mailly, Henry Julien
  - Minutes. 1863, novembre - décembre, novembre - décembre 1863; MC/ET/XXII/441
  - Minutes. 1864, janvier - février, janvier - février 1864; MC/ET/XXII/442
  - Minutes. 1864, mars - avril, mars - avril 1864; MC/ET/XXII/443
  - Minutes. 1864, mai - juin, mai - juin 1864; MC/ET/XXII/444
  - Minutes. 1864, juillet - août, juillet - août 1864; MC/ET/XXII/445
    - Prêt conditionnel par le Crédit foncier de France, à Jean-Baptiste Henri Durand-Brager, peintre de marine, et Marie Louise Rambal, sa femme, demeurant 71, rue d'Amsterdam, pour prêt d'une somme principale de 50000 francs, remboursable en 1914, accompagné d'un taux de 5% l'an, payable par semestre. Les époux Durand-Brager hypothèquent, pour sûreté de garantie, leur maison située 71, rue d'Amsterdam., 30 août 1864; MC/ET/XXII/445
      À la suite:
      1865, 22 juin Mainlevée partielle.
      De l'image fixe à l'image animée (1820-1910), documents du Minutier central des notaires de Paris relatifs à l'histoire des photographes et de la photographie, par Marc Durand, Paris, Archives nationales, 2015, notice n° 1743 (version dématérialisée de l'instrument de recherche, les notices biographiques et compléments de descriptions d'actes ne se trouvent que sur la version papier de l'ouvrage, voir contexte dans le Plan d’orientation général - Notaires de Paris, guides thématiques du Minutier).
      Amsterdam (rue d'); Durand-Brager, Jean-Baptiste Henri; Rambal, Marie Louise
  - Minutes. 1864, septembre - octobre, septembre - octobre 1864; MC/ET/XXII/446
    - Obligation par Jean-Baptiste Henri Durand-Brager, peintre de marine, et Marie Louise Rambal, sa femme, demeurant 71, rue d'Amsterdam et actuellement 27 bis, rue de la Chaussée-d'Antin, au profit d'Henri Julien Mailly, rentier, demeurant 2, rue des Dames pour la somme principale de 11000 francs, remboursable par versements de 750 francs par trimestre, sans taux d'intérêt. Les contractants hypothèquent, pour sûreté de garantie, leur maison située 71, rue d'Amsterdam., 28 octobre 1864; MC/ET/XXII/446
      De l'image fixe à l'image animée (1820-1910), documents du Minutier central des notaires de Paris relatifs à l'histoire des photographes et de la photographie, par Marc Durand, Paris, Archives nationales, 2015, notice n° 1744 (version dématérialisée de l'instrument de recherche, les notices biographiques et compléments de descriptions d'actes ne se trouvent que sur la version papier de l'ouvrage, voir contexte dans le Plan d’orientation général - Notaires de Paris, guides thématiques du Minutier).
      Amsterdam (rue d'); Dames (rue des); Chaussée-d'Antin (rue de la); Durand-Brager, Jean-Baptiste Henri; Rambal, Marie Louise; Mailly, Henry Julien
  - Minutes. 1864, novembre - décembre, novembre - décembre 1864; MC/ET/XXII/447
    - Contrat de mariage sous le régime de la communauté de biens avec donation au dernier vivant entre Étienne Prosper Berne, artiste peintre, demeurant 64, rue Saint-Lazare, et Jeanne Victoire Alice Vibert, sans profession, demeurant sa mère, 21, rue des Martyrs. Mariage à la mairie du 9e arrondissement de Paris., 13 décembre 1864; MC/ET/XXII/447
      De l'image fixe à l'image animée (1820-1910), documents du Minutier central des notaires de Paris relatifs à l'histoire des photographes et de la photographie, par Marc Durand, Paris, Archives nationales, 2015, notice n° 415 (version dématérialisée de l'instrument de recherche, les notices biographiques et compléments de descriptions d'actes ne se trouvent que sur la version papier de l'ouvrage, voir contexte dans le Plan d’orientation général - Notaires de Paris, guides thématiques du Minutier).
      Saint-Lazare (rue); Martyrs (rue des); Berne, Étienne Prosper; Vibert, Jeanne Victoire Alice
  - Minutes. 1865, janvier - février, janvier - février 1865; MC/ET/XXII/448
    - Obligation par Jean-Baptiste Henri Durand-Brager, peintre de marine, et Marie Louise Rambal, son épouse, demeurant 71, rue d'Amsterdam et actuellement 27 bis, rue de la Chaussée-d'Antin, au profit d'André Alexandre Guillard, propriétaire, demeurant à La Ferté-sous-Jouarre (Seine-et-Marne), pour la somme principale de 1293 francs, remboursable par versements de 350 francs par trimestre, accompagné d'un taux de 5 % l'an, payable par trimestre. Les contractants hypothèquent, pour sûreté de garantie, leur maison située 71, rue d'Amsterdam., 21 janvier 1865; MC/ET/XXII/448
      De l'image fixe à l'image animée (1820-1910), documents du Minutier central des notaires de Paris relatifs à l'histoire des photographes et de la photographie, par Marc Durand, Paris, Archives nationales, 2015, notice n° 1745 (version dématérialisée de l'instrument de recherche, les notices biographiques et compléments de descriptions d'actes ne se trouvent que sur la version papier de l'ouvrage, voir contexte dans le Plan d’orientation général - Notaires de Paris, guides thématiques du Minutier).
      Amsterdam (rue d'); Chaussée-d'Antin (rue de la); La Ferté-sous-Jouarre (Seine-et-Marne); Durand-Brager, Jean-Baptiste Henri; Rambal, Marie Louise; Guillard, André Alexandre
    - Obligation par Jean-Baptiste Henri Durand-Brager, peintre de marine, et Marie Louise Rambal, sa femme, demeurant 71, rue d'Amsterdam et actuellement 27 bis, rue de la Chaussée-d'Antin, au profit d'Henri Julien Mailly, rentier, demeurant 2, rue des Dames pour la somme principale de 1700 francs, remboursable par versements de 355 francs par trimestre. Les contractants hypothèquent, pour sûreté de garantie, leur maison située 71, rue d'Amsterdam., 21 janvier 1865; MC/ET/XXII/448
      De l'image fixe à l'image animée (1820-1910), documents du Minutier central des notaires de Paris relatifs à l'histoire des photographes et de la photographie, par Marc Durand, Paris, Archives nationales, 2015, notice n° 1746 (version dématérialisée de l'instrument de recherche, les notices biographiques et compléments de descriptions d'actes ne se trouvent que sur la version papier de l'ouvrage, voir contexte dans le Plan d’orientation général - Notaires de Paris, guides thématiques du Minutier).
  - Minutes. 1865, mars - avril, mars - avril 1865; MC/ET/XXII/449
  - Minutes. 1865, mai - juin, mai - juin 1865; MC/ET/XXII/450
  - Minutes. 1865, juillet - août, juillet - août 1865; MC/ET/XXII/451
  - Minutes. 1865, septembre - octobre, septembre - octobre 1865; MC/ET/XXII/452
  - Minutes. 1865, novembre - décembre, novembre - décembre 1865; MC/ET/XXII/453
  - Minutes. 1866, janvier - mars, janvier - mars 1866; MC/ET/XXII/454/A
    Ancienne(s) cote(s):
    ET/XXII/454
  - Liquidation de la succession du marquis Dodun de Kéroman. 1866, 17 février, 17 février 1866; MC/ET/XXII/454/B; registre
    - Liquidation de la succession du Jean-Baptiste Charles, marquis Dodun de Kéroman, décédé 31, rue d'Amsterdam., 17 février 1866; MC/ET/XXII/454/B
      partage; Amsterdam (rue d'); Dodun de Kéroman, Jean-Baptiste Charles (1802-1863)
  - Minutes. 1866, avril, avril 1866; MC/ET/XXII/455
    - Mainlevée d'inscription hypothécaire par Henry Julien Mailly, employé, demeurant 2, rue des Dames et Pierre Claude Courtois, directeur de la fabrique Courtois, et Léonie Angélique Mailly, son épouse, demeurant 2, rue Courtois à Pantin (Seine-Saint-Denis), au profit de Jean-Baptiste Henri Durand-Brager, peintre de marine, et Marie Louise Rambal, sa femme, demeurant 27 bis, rue de la Chaussée-d'Antin., 19 avril 1866; MC/ET/XXII/455
      De l'image fixe à l'image animée (1820-1910), documents du Minutier central des notaires de Paris relatifs à l'histoire des photographes et de la photographie, par Marc Durand, Paris, Archives nationales, 2015, notice n° 1747 (version dématérialisée de l'instrument de recherche, les notices biographiques et compléments de descriptions d'actes ne se trouvent que sur la version papier de l'ouvrage, voir contexte dans le Plan d’orientation général - Notaires de Paris, guides thématiques du Minutier).
      Dames (rue des); Chaussée-d'Antin (rue de la); Pantin (Seine-Saint-Denis); Durand-Brager, Jean-Baptiste Henri; Rambal, Marie Louise; Mailly, Henry Julien; Courtois, Pierre Claude
    - Prorogation de réméré par Antoine Isidore Hébert, propriétaire, demeurant 6, rue des Écuries-d'Artois, au profit de Jean-Baptiste Henri Durand-Brager, peintre de marine, et Marie Louise Rambal, son épouse, demeurant 27 bis, rue de la Chaussée-d'Antin, à la suite de la vente par acte sous seing privé, le 10 novembre 1865, à Antoine Isidore Hébert, par Marie Louise Rambal, épouse Durand-Brager, d'une maison située 71, rue d'Amsterdam., 28 avril 1866; MC/ET/XXII/455
      De l'image fixe à l'image animée (1820-1910), documents du Minutier central des notaires de Paris relatifs à l'histoire des photographes et de la photographie, par Marc Durand, Paris, Archives nationales, 2015, notice n° 1748 (version dématérialisée de l'instrument de recherche, les notices biographiques et compléments de descriptions d'actes ne se trouvent que sur la version papier de l'ouvrage, voir contexte dans le Plan d’orientation général - Notaires de Paris, guides thématiques du Minutier).
      Amsterdam (rue d'); Dames (rue des); Chaussée-d'Antin (rue de la); Ecuries-d'Artois (rue des); Durand-Brager, Jean-Baptiste Henri; Rambal, Marie Louise; Hébert, Antoine Isidore
  - Minutes. 1866, mai - juin, mai - juin 1866; MC/ET/XXII/456
    - Donation mutuelle Armengaud, 1er juin 1866; MC/ET/XXII/456
      Actes signalés par les lecteurs et correspondants du Minutier central des notaires de Paris, 2000-2011 (base de données migrée: voir contexte dans le Plan d’orientation général - Notaires de Paris, guides thématiques du Minutier).
      Date de création de la notice: 2005
      donation; Armengaud (famille)
    - Dépôt avec reconnaissance d'écritures et de signatures par Jean-Baptiste Henri Durand-Brager, peintre de marine, demeurant 12, rue Neuve-Fontaine-Saint-Georges, et Marie Louise Rambal, sa femme, demeurant 27 bis, rue de la Chaussée-d'Antin, et Charles Pinguet, homme d'affaires, demeurant 11, rue de Montyon, d'un acte sous seing privé rédigé le 10 novembre 1865, concernant la vente d'une maison située 71, rue d'Amsterdam., 30 juin 1866; MC/ET/XXII/456
      De l'image fixe à l'image animée (1820-1910), documents du Minutier central des notaires de Paris relatifs à l'histoire des photographes et de la photographie, par Marc Durand, Paris, Archives nationales, 2015, notice n° 1749 (version dématérialisée de l'instrument de recherche, les notices biographiques et compléments de descriptions d'actes ne se trouvent que sur la version papier de l'ouvrage, voir contexte dans le Plan d’orientation général - Notaires de Paris, guides thématiques du Minutier).
      Montyon (rue de); Amsterdam (rue d'); Chaussée-d'Antin (rue de la); Durand-Brager, Jean-Baptiste Henri; Rambal, Marie Louise; Pinguet, Charles
  - Minutes. 1866, juillet - septembre, juillet - septembre 1866; MC/ET/XXII/457
    - Cahier des charges pour la vente d'une maison située 71, rue d'Amsterdam, à la requête de Marie Louise Rambal, demeurant 27 bis, rue de la Chaussée-d'Antin, femme séparée de biens de Jean-Baptiste Henri Durand-Brager, peintre de marine, demeurant 12, rue Neuve-Fontaine-Saint-Georges. À signaler: Marie Polly Camille Perier, femme séparée de biens de Paul Perier, est signalée locataire de l'immeuble., 14 juillet 1866; MC/ET/XXII/457
      De l'image fixe à l'image animée (1820-1910), documents du Minutier central des notaires de Paris relatifs à l'histoire des photographes et de la photographie, par Marc Durand, Paris, Archives nationales, 2015, notice n° 1750 (version dématérialisée de l'instrument de recherche, les notices biographiques et compléments de descriptions d'actes ne se trouvent que sur la version papier de l'ouvrage, voir contexte dans le Plan d’orientation général - Notaires de Paris, guides thématiques du Minutier).
      Amsterdam (rue d'); Chaussée-d'Antin (rue de la); Durand-Brager, Jean-Baptiste Henri; Rambal, Marie Louise; Perier, Marie Polly Camille; Perier, Paul
  - Minutes. 1866, octobre - novembre, octobre - novembre 1866; MC/ET/XXII/458
    - Cahier des charges pour la vente d'une maison située 71, rue d'Amsterdam, à la requête de Marie Louise Rambal, demeurant 21, rue de Laval-Prolongée, femme séparée de biens de Jean-Baptiste Henri Durand-Brager, peintre de marine, demeurant 12, rue Neuve-Fontaine-Saint-Georges. La mise à prix est fixée à 83 000 francs., 5 novembre 1866; MC/ET/XXII/458
      1867, 16 janvier Procès-verbal de baisse de mise à prix à 60 000 francs.
      De l'image fixe à l'image animée (1820-1910), documents du Minutier central des notaires de Paris relatifs à l'histoire des photographes et de la photographie, par Marc Durand, Paris, Archives nationales, 2015, notice n° 1751 (version dématérialisée de l'instrument de recherche, les notices biographiques et compléments de descriptions d'actes ne se trouvent que sur la version papier de l'ouvrage, voir contexte dans le Plan d’orientation général - Notaires de Paris, guides thématiques du Minutier).
      Amsterdam (rue d'); Laval-Prolongée (rue de); Durand-Brager, Jean-Baptiste Henri; Rambal, Marie Louise
  - Minutes. 1866, décembre, décembre 1866; MC/ET/XXII/459
  - Minutes. 1867, janvier - mars, janvier - mars 1867; MC/ET/XXII/460
    - Ouverture de crédit par Louis Eugène Victor Violette, ancien notaire, demeurant 25, boulevard de Bonne-Nouvelle, à Jules Émile Jean-Baptiste Marie Balard, photographe, et Marie Émilie Césarine Meyer, sa femme, demeurant 279, rue Saint-Honoré., 29 janvier 1867; MC/ET/XXII/460
      De l'image fixe à l'image animée (1820-1910), documents du Minutier central des notaires de Paris relatifs à l'histoire des photographes et de la photographie, par Marc Durand, Paris, Archives nationales, 2015, notice n° 234 (version dématérialisée de l'instrument de recherche, les notices biographiques et compléments de descriptions d'actes ne se trouvent que sur la version papier de l'ouvrage, voir contexte dans le Plan d’orientation général - Notaires de Paris, guides thématiques du Minutier).
      Saint-Honoré (rue); Bonne-Nouvelle (boulevard de); Balard, Jules Émile Jean-Baptiste Marie; Meyer, Marie Émilie Césarine; Violette, Louis Eugène Victor
    - Obligation par Jules Émile Jean-Baptiste Marie Balard, photographe, et Marie Émilie Césarine Meyer, sa femme, demeurant 279, rue Saint-Honoré, au profit de Louis Eugène Victor Violette, ancien notaire, demeurant 25, boulevard de Bonne-Nouvelle, pour prêt d'une somme principale de 7550 francs dont 2550 francs remboursables dans le courant de l'année et par fractions d'au moins 500 francs, accompagné d'un taux de 6% l'an, payable par semestre. Les contractants hypothèquent, pour sûreté de garantie, une maison située 29, rue du Ranelagh., 29 janvier 1867; MC/ET/XXII/460
      De l'image fixe à l'image animée (1820-1910), documents du Minutier central des notaires de Paris relatifs à l'histoire des photographes et de la photographie, par Marc Durand, Paris, Archives nationales, 2015, notice n° 235 (version dématérialisée de l'instrument de recherche, les notices biographiques et compléments de descriptions d'actes ne se trouvent que sur la version papier de l'ouvrage, voir contexte dans le Plan d’orientation général - Notaires de Paris, guides thématiques du Minutier).
      Saint-Honoré (rue); Bonne-Nouvelle (boulevard de); Ranelagh (rue du); Balard, Jules Émile Jean-Baptiste Marie; Meyer, Marie Émilie Césarine; Violette, Louis Eugène Victor
    - Inventaire après décès d'Étienne Amand Darlot, dressé entre le 25 février et le 29 mars 1867, dans un appartement situé 47, rue d'Angoulême-du-Temple où le défunt est mort le 14 décembre 1866, à la requête de sa veuve, Joséphine Marie Antoinette Dury, artiste photographe, demeurant même adresse, tutrice de leurs quatre enfants, Jules Francisque Darlot, Amand Darlot, Claude Darlot et Jeanne Marie Joséphine Darlot, en présence d'Auguste Amand Maintenant, subrogé tuteur, photographe, demeurant 6, rue des Alouettes, et Émile Charles Léon Pignolet, photographe, demeurant 1 bis, boulevard Saint-Denis, et Victor Ribot, photographe, demeurant 14, boulevard du Temple. (7 f.). À signaler: l'acte donne le détail de l'atelier d'Étienne Amand Darlot, le fonds est estimé sans aucune valeur marchande. En annexe, extrait de l'acte de mariage civil des époux Darlot, dressé le 24 juillet 1858 à la mairie du 2e anc. arrondissement de Paris., 25 février 1867; MC/ET/XXII/460
      De l'image fixe à l'image animée (1820-1910), documents du Minutier central des notaires de Paris relatifs à l'histoire des photographes et de la photographie, par Marc Durand, Paris, Archives nationales, 2015, notice n° 1304 (version dématérialisée de l'instrument de recherche, les notices biographiques et compléments de descriptions d'actes ne se trouvent que sur la version papier de l'ouvrage, voir contexte dans le Plan d’orientation général - Notaires de Paris, guides thématiques du Minutier).
      Angoulême (rue d'); Alouettes (rue des); Saint-Denis (boulevard); Temple (boulevard du); Darlot, Étienne Amand; Dury, Joséphine Marie Antoinette; Darlot, Jules Francisque; Darlot, Amand; Darlot, Claude; Darlot, Jeanne Marie Joséphine; Maintenant, Auguste Amand; Pignolet, Émile Charles Léon; Ribot, Victor
  - Minutes. 1867, avril - mai, avril - mai 1867; MC/ET/XXII/461
  - Minutes. 1867, juin - juillet, juin - juillet 1867; MC/ET/XXII/462
  - Minutes. 1867, août - octobre, août - octobre 1867; MC/ET/XXII/463
  - Minutes. 1867, novembre - décembre, novembre - décembre 1867; MC/ET/XXII/464
    - Suite de mainlevées d'inscription hypothécaire au profit de Jean-Baptiste Henri Durand-Brager, peintre de marine, et Marie Louise Rambal, sa femme, demeurant 21, rue de Laval-Prolongée, du 7 au 13 décembre 1867 et le 24 décembre 1867., 7 décembre 1867 - 24 décembre 1867; MC/ET/XXII/464
      De l'image fixe à l'image animée (1820-1910), documents du Minutier central des notaires de Paris relatifs à l'histoire des photographes et de la photographie, par Marc Durand, Paris, Archives nationales, 2015, notice n° 1752 (version dématérialisée de l'instrument de recherche, les notices biographiques et compléments de descriptions d'actes ne se trouvent que sur la version papier de l'ouvrage, voir contexte dans le Plan d’orientation général - Notaires de Paris, guides thématiques du Minutier).
      Laval-Prolongée (rue de); Durand-Brager, Jean-Baptiste Henri; Rambal, Marie Louise
  - Minutes. 1868, janvier - février, janvier - février 1868; MC/ET/XXII/465
    - Ouverture de crédit par Charles Noël, banquier, demeurant 9, rue du Faubourg-Poissonnière, agissant au nom de la société bancaire Charles Noël et Cie, au profit de Rose Joseph Lemercier, imprimeur lithographe, et Marguerite Drancy, son épouse, demeurant, demeurant 57, rue de Seine, pour prêt d'une somme principale de 150 000 francs pour une durée illimitée, Rose Joseph Lemercier et de son épouse hypothèquent, pour sûreté de garantie, une maison et ses dépendances situées 62, rue Mazarine et 57, rue de Seine., 14 août 1862; MC/ET/XXII/465